臺灣高等法院刑事裁定
110年度抗字第233號
抗  告  人
即  聲請人  李耀華


上列抗告人即聲請人因聲請提審案件，不服臺灣臺北地方法院中
華民國110年1月18日裁定（110年度提字第6號），提起抗告，本
院裁定如下：
    主  文
抗告駁回。  
    理  由
一、原裁定意旨略以：
(一)抗告人即聲請人李耀華（下稱聲請人）於民國102年2月21日
    19時20分到102年2月22日9時30分許遭違憲拘禁於新北市政
    府警察局新店分局（下稱新店分局）拘留室，爰依法聲請提
    審云云。
(二)查聲請人現並未受任何機關逮捕、拘禁，並自行至原審法院
    遞交聲請提審狀等情，有聲請人之提審聲請狀、本院被告前
    案紀錄表及原審法院收狀戳在卷可稽，可證明聲請人現無受
    逮捕、拘禁或其人身自由受有拘束之情形，自無提審法第1
    條之適用。聲請人所陳意旨洵屬對原審法院判決、本院裁定
    內容之意見，而與是否遭違法逮捕、拘禁無涉，其提審之聲
    請於法未合，依提審法第5條第1項，應予駁回等語。
二、抗告意旨如附件「刑事抗告狀」所載。
三、按「人民被法院以外之任何機關逮捕、拘禁時，其本人或他
    人得向逮捕、拘禁地之地方法院聲請提審。但其他法律規定
    得聲請即時由法院審查者，依其規定」、「受聲請法院，於
    繫屬後24小時內，應向逮捕、拘禁之機關發提審票，並即通
    知該機關之直接上級機關。但有下列情形之一者，得以裁定
    駁回之：一、經法院逮捕、拘禁。二、依其他法律規定得聲
    請即時由法院審查。三、被逮捕、拘禁人已回復自由。四、
    被逮捕、拘禁人已死亡。五、經法院裁判而剝奪人身自由。
    六、無逮捕、拘禁之事實」、「法院審查後，認為不應逮捕
    、拘禁者，應即裁定釋放；認為應予逮捕、拘禁者，以裁定
    駁回之，並將被逮捕、拘禁人解返原解交之機關」，提審法
    第1條第1項、第5條第1項、第9條第1項分別定有明文。參諸
    提審法第5條立法理由明確載稱：「三、……至於被逮捕、拘
    禁人已回復自由者（包括有附條件的具保、責付或限制住居
    與無附條件的釋放）或已死亡者，法院事實上無從提審。爰
    訂定第1項第1款至第4款，明定駁回提審聲請之程序事由，
    避免進行重覆或無實益之程序」、「四、……至於無逮捕、拘
    禁之事實，其人身自由並未受剝奪，法院事實上亦無從提審
    ，為避免進行重覆或無實益之程序，爰訂定第1項第5款及第
    6款，明定駁回提審聲請之程序事由」等語，堪認得依提審
    法聲請提審之前提，須「被法院以外之任何機關逮捕、拘禁
    」之事實及「被逮捕、拘禁人尚未回復自由」，始得合法聲
    請提審。倘無逮捕、拘禁之事實，人身自由並未受剝奪，或
    被逮捕、拘禁人已回復自由（包括有附條件的具保、責付或
    限制住居與無附條件的釋放），法院事實上無從提審，為避
    免進行重覆或無實益之程序，乃明定得於程序上裁定駁回提
    審之聲請。
四、經查：
(一)聲請人主張其遭新店分局拘禁、限制人身自由之時間為102
    年2月間，距今已7年又11月有餘，而其係自行至原審法院遞
    交本件刑事提審聲請狀、刑事抗告狀，目前並未遭任何機關
    逮捕、拘禁，亦無因案在監、在押等情，有聲請人之本院被
    告前案紀錄表、在監在押全國紀錄表、聲請人所提刑事提審
    聲請狀及刑事抗告狀等在卷可稽，堪認聲請人目前確無受逮
    捕、拘禁或其人身自由受拘束之情形，事實上無從提審，自
    無提審法第1條適用。
(二)據上，聲請人聲請本件提審時，既未處於遭逮捕、拘禁等人
    身自由受拘束之狀態，依前開提審法規定，其聲請提審於法
    不合，原審予以駁回其聲請，經核於法並無違誤。聲請人執
    如附件刑事抗告狀所載理由提起抗告，均無礙於其現並未受
    逮捕、拘禁或其人身自由並未受有拘束事實之認定，不足以
    影響原裁定之結果，是其抗告為無理由，應予駁回。
據上論斷，應依刑事訴訟法第412條，提審法第10條第2項前段，
裁定如主文。　　
中　　華　　民　　國　　110 　年　　2 　　月　　8 　　日
                  刑事第十八庭  審判長法　官  何俏美
                                      法　官  陳海寧
　　　　　　　　　　　　　　　　　　　法  官  黃紹紘
以上正本證明與原本無異。
不得再抗告。
                                      書記官  顏淑華
中　　華　　民　　國　　110 　年　　2 　　月　　9 　　日